【裁判字號】    95,上訴,1301
【裁判日期】    950515
【裁判案由】    毒品危害防制條例
【裁判全文】
臺灣高等法院刑事判決                95年度上訴字第1301號
上  訴  人  臺灣士林地方法院檢察署檢察官
被      告  甲○○
                    現另案於臺灣臺北監獄執行中
上列上訴人因被告毒品危害防制條例案件，不服臺灣士林地方法
院94年度訴字第901號，中華民國95年2月24日第一審判決（起訴
案號：臺灣士林地方法院檢察署94年度毒偵字第2072號），提起
上訴，本院判決如下：
    主  文
上訴駁回。
    事實及理由
一、本案經本院審理結果，認第一審以上訴人即被告甲○○犯毒
    品危害防制條例第10條第1、2項之施用第1、2級毒品罪，累
    犯，分別判處有期徒刑1年10月及6月，定執行刑2年2月，並
    沒收扣案之毒品與所用之物，認事用法及量刑均無不當，應
    予維持，並引用第一審判決書記載之事實、證據及理由（如
    附件）。
二、公訴人上訴意旨以以下之理由，指摘原審量刑過重：
  (1)、本案被告前於民國（下同）91年5月28日因連續施用第1級
      毒品海洛因及連續施用第2級毒品安非他命，而為臺灣士
      林地方法院分別判決處有期徒刑1年、6月，應執行有期徒
      刑1年4月。該案件中被告為警查獲海洛因1包 (淨重0．08
      公克)，安非他命1包 (淨重1．5公克)，此有臺灣士林地
      方法院91年度訴字第208號刑事判決書乙份在卷可稽。被
      告另於94 年5月13日，亦因連續施用第1級毒品海洛因及
      第2級毒品安非他命，再為臺灣士林地方法院分別判決處
      有期徒刑1年2 月、8月，應執行有期徒刑1年8月，該案件
      中被告並未為警查扣任何數量之毒品，此有臺灣士林地方
      法院94年度訴字第242號刑事判決書乙份在卷可憑。而本
      案被告復再因連續施用第1級毒品海洛因及第2級毒品安非
      他命，再為臺灣士林地方法院分別判決處有期徒刑1年10
      月、6月，應執行有期徒刑2年2月，本案件中被告亦未為
      警查扣任何數量之毒品。綜合被告3次連續施用第1級毒品
      及第2級毒品，為臺灣士林地方法院合計應執行有期徒刑
      5年2月，而總共計為警查扣毒品海洛因淨重0．08公克、
      安非他命淨重1．5公克。
  (2)、反觀臺灣士林地方法院同一審判庭於94年12月28日，判決
      為警連續查獲總扣得第1級毒品海洛因23包 (總淨重
      128．98公克)、第2級毒品安非他命15包 (淨重523公克)
      ，而認該案被告李武雄並非基於販賣毒品之意思而買入上
      揭毒品，僅係單純持有上開毒品，判決被告李武雄連續持
      有第1級毒品海洛因，處有期徒刑2年2月，此有臺灣士林
      地方法院94年度訴字第525號刑事判決書乙份在卷可參。
      又臺灣士林地方法院同一審判庭再於94年12月22日，判決
      為連續警查獲扣得第1級毒品海洛因總計54包 (告計總淨
      重186．56公克)，該審判庭亦認為該案被告陳國強亦非基
      於販賣之意思販入毒品，僅係單純持有上揭毒品，判決被
      告陳國強連續持有第1級毒品海洛因，處有期徒刑2年6月
      ，此有臺灣士林地方法院94年度訴字第210號刑事判決書
      乙份在卷可稽。
  (3)、觀諸上開臺灣士林地方法院同一審判庭，在被告李武雄及
      陳國強等二案件中，該二被告為警查扣之第1級毒品海洛
      數量龐大，渠等所擁有之毒品海洛因之數量，均可讓人吸
      食數萬次之多，其危害社會治安重大，令人不敢去想像，
      上開審判庭亦認被告等『犯後飾詞圖卸，毫無悔意，倘將
      其所持有大量毒品轉讓或販賣予他人牟取暴利，若得逞將
      戕害他人身心健康至鉅，嚴重破壞社會治安』等語，亦僅
      判決處被告李武雄、陳國強2人分別為2年2月及2年6月之
      有期徒刑。然觀本案被告甲○○3次為查獲之海洛因數量
      僅為0．08公克、安非他命數量為1．5公克，且3次均坦承
      犯行，態度良好 (此為臺灣士林地方法所認定)，其危害
      社會性應屬尚輕微，此與上開被告李武雄、陳國強之犯罪
      情節危害社會治安鉅大，真不可同日而語。但被告甲○○
      3次連續施用第1級毒品及第2級毒品，竟為臺灣士林地方
      法院合計判決處應執行有期徒刑5年2月，而上開被告李武
      雄、陳國強2人所判決之徒刑竟不到被告甲○○之1/2，如
      此罪刑嚴重之不相當，且有鼓勵犯後狡賴之惡之嫌，顯與
      刑事司法原則重大違誤，難認妥適。
三、被告上訴意旨請求從輕量刑，理由略以：被告另有確定案件
    正在執行，若加上原審所定執行刑，刑期已超過有期徒刑6
    年，適用監獄行刑累進處遇結果，對於被告甚為不利。如能
    改判定執行刑為有期徒刑1年9月，被告始有儘早適用累進處
    遇規定併假釋云云。
四、惟按：
  (1)、法院判決之量刑，除有法定加重減輕外，如在法定刑之範
      圍內依照刑法第57條所定一切情節斟酌個案情狀而決定者
      ，即難認為違法或不當。查本件被告所犯毒品危害防制條
      例第10條施用第1級毒品罪，法定刑為6月以上5年以下有
      期徒刑；施用第2級毒品者法定刑為3年以下有期徒刑。原
      審除依累犯加重之外（其中所犯施用第1級毒品罪部分，
      並依連續犯規定遞加重其刑），復已斟酌被告已有多次施
      用毒品前科，且經觀察勒戒、強制戒治及刑之宣告、執行
      後，仍不知戒絕，竟再次施用毒品，顯已有成癮性，但其
      犯後坦承犯行，態度尚稱良好等一切情狀，量處本件之刑
      以及定其應執行之刑，故難謂為量刑不當。
  (2)、又按上述量刑係就具體個案斟酌之，個案與個案之間量刑
      結果孰輕孰重，難予比較。公訴人上訴意旨援引其他案件
      量刑之結果與本案做比較，用以指摘原判決量刑不當云云
      ，亦難認為有理由。
  (3)至於被告上訴意旨所述其執行刑期以及累進處遇或假釋等理
    由，屬於將來刑之執行問題，為未定數之事，非法院判決時
    所需斟酌。
五、從而，本件公訴人及被告之上訴均無理由，俱應駁回。
據上論斷，應依刑事訴訟法第373條、第368條，判決主文。
本案經檢察官鄭富銘到庭執行職務。
中    華    民    國    95    年    5     月    15    日
                  刑事第一庭    審判長法  官  蔡長溪
                                      法  官  陳春秋
                                      法  官  陳祐治
以上正本證明與原本無異。
施用第一級毒品部分，如不服本判決，應於收受送達後十日內向
本院提出上訴書狀，其未敘述上訴之理由者並得於提起上訴後十
日內向本院補提理由書（均須按他造當事人之人數附繕本）。
施用第二級毒品部分，不得上訴。
                                      書記官  蔡慧娟
中    華    民    國    95    年    5     月    15    日


司法院資訊處製作；財團法人民間司法改革基金會備份。
